# 固定资产的初始确认成本

提问人：18086508379 时间：2021-01-10 08:05:07
请教陈版及各位老师：
假如销售电脑的商家进行促销，最后付款时随机减免；
假如电脑公允价 5000 元，最后很幸运，减免 4999 元，仅仅支付 1 元；
那么电脑的初始确认成本是 1 元还是 5000 元呢？
如果按照历史成本的计量属性，入账就是 1 元了；
但是 1 元入账好像不满足相关性的要求
请各位老师指点，感谢

回答人：chenyiwei
应按实际成本 1 元作为成本。你在 2 楼的账务处理不恰当，不符合历史成本原则。因为在你的案例中，属于正常非关联方之间的商业促销，不存在不公允的利益输送。